臺灣雲林地方法院刑事判決　　　　　　 100年度交訴字第29號
公　訴　人　臺灣雲林地方法院檢察署檢察官
被　　　告　顏清典
上列被告因公共危險等案件，經檢察官提起公訴（100 年度偵字
第4600號），被告於準備程序進行中就被訴事實為有罪之陳述，
本院合議庭裁定由受命法官獨任進行簡式審判程序，判決如下：
    主  文
顏清典犯肇事致人傷害逃逸罪，處有期徒刑陸月，如易科罰金，
以新臺幣壹仟元折算壹日；又犯不能安全駕駛動力交通工具罪，
處拘役伍拾日，如易科罰金，以新臺幣壹仟元折算壹日；均緩刑
貳年，並應於民國一百零一年十二月三十一日前，向公庫支付新
臺幣拾萬元。
    事實及理由
一、犯罪事實
    顏清典於民國100 年9 月3 日下午6 時許，於址設嘉義縣大
    林之「阿安餐廳」內飲用高粱酒一杯，已達不能安全駕駛動
    力交通工具之程度，竟不顧公眾之安危，猶於同日晚間將近
    9 時許，自上開餐廳附近，駕駛車號S2-6989 自用小客車上
    路，於同日晚間9 時許，欲返回雲林縣斗南鎮埤麻住處，沿
    雲林縣斗南鎮○○○路由南往北方向行駛，行經建國二路30
    9 號旁時，適有懷孕之黃筱晴騎乘車號9GC-583 號重型機車
    ，搭載其母劉彩鳳，沿建國二路由南往北行駛左轉該處，顏
    清典因酒後意識狀態不清，注意力操控力欠佳，其所駕駛之
    駛車牌號碼S2-6989 自用小客車右前車身與車牌號碼9GC-58
    3 號重型機車後車尾發生撞擊，致黃筱晴、劉彩鳳人車倒地
    ，劉彩鳳因而受有左足踝擦挫傷之傷害（涉犯過失傷害部分
    業據劉彩鳳撤回告訴，本院另為公訴不受理判決）。顏清典
    於車內感知車體摩擦碰撞，預見其已然肇事致人受傷，惟仍
    不違背其本意，基於駕車肇事後逃逸之犯意，未採取任何必
    要救護措施，未留下車號、姓名及聯絡方式，亦未等候警察
    到場處理事故，即繼續駕駛上開車輛離開現場。嗣經路人記
    下車號經黃筱晴報警前來處理後，乃循線前往顏清典位於斗
    南鎮埤麻里埤麻64號住處，發覺其酒味甚濃，於同日晚間9
    時59分許，對其實施呼氣酒精濃度測試，測得每公升0.71毫
    克，而查獲上情。
二、認定犯罪事實所憑之證據及理由
  (一)程序方面
    被告顏清典所犯之罪，係死刑、無期徒刑、最輕本刑為3 年
    以上有期徒刑以外之罪，其於準備程序就前揭被訴事實為有
    罪之陳述，經受命法官告知簡式審判程序之旨，並聽取其與
    檢察官之意見後，本院合議庭裁定由受命法官獨任進行簡式
    審判程序，是本案之證據調查，依刑事訴訟法第273 條之2
    規定，不受同法第159 條第1 項、第161 條之2 、第161 條
    之3 、第163 條之1 及第164 條至第170 條規定之限制，合
    先敘明。
  (二)實體方面
    上揭犯罪事實，業據被告於本院審理中坦承不諱，並有被害
    人劉彩鳳、黃筱晴於警詢、偵查中之指述筆錄，及被告之酒
    精測定表1 紙、刑法第185 條之3 公共危險案件測試紀錄表
    1 紙相符，財團法人天主教若瑟醫院100 年9 月3 日第0000
    000 號劉彩鳳之診斷證明書在卷可稽，堪認被告之自白與事
    實相符。本案事證明確，被告不能安全駕駛交通工具及肇事
    逃逸之犯行洵堪認定，應依法論罪科刑。
三、論罪科刑之理由
  (一)核被告所為，係犯刑法第185 條之3 、第185 條之4 之不能
    安全駕駛交通工具罪及肇事逃逸罪。被告上開犯行之犯意各
    別，行為互殊，應予分論併罰。
  (二)爰審酌被告於本院審理中坦承犯行，犯後態度尚可。被告自
    述駕駛汽車已三十餘年，應熟知駕駛人之安全駕駛行為與道
    路安全息息相關，竟率於飲酒後已達腳步不穩、劃定直線無
    法正常行走之不能安全駕駛狀態，仍僥倖駕車上路，終因駕
    駛不當而肇事撞擊前方機車，後未對告訴人為必要之救護，
    逕行逃離現場，犯罪所生之危害非輕，行為誠不足採。惟念
    其犯後主動聯絡，積極與被害人劉彩鳳、黃筱晴達成民事損
    害賠償之和解，以彌補其犯行所生之損害，且被害人劉彩鳳
    所受傷勢係足踝鈍挫擦傷，被害人黃筱晴當時雖有身孕，經
    檢查後幸胎兒一切正常，此有財團法人天主教若瑟醫院100
    年9 月3 日診斷證明書、安安婦兒聯合診所100 年9 月3 日
    診斷證明書在卷可參，被告亦於犯後主動探視被害人傷勢等
    情，足認被告犯後已致力降低其犯行所生之實際損害，且深
    具悔意。另參被告國小畢業，智識程度不高，從事零工，經
    濟狀況並非寬裕等一切情狀，分別量處如主文所示之刑，並
    均諭知易科罰金之折算標準。
  (三)再查被告前無犯罪紀錄，此有卷附臺灣高等法院被告前案紀
    錄表可參，而被告自承平日甚少飲酒，且深知此次車禍係肇
    因於飲酒後不能安全駕駛，又被害人2 人願就過失傷害部分
    撤回告訴、就本案不再追究被告之責任，此有刑事撤回狀2
    紙附卷可憑，當認被告係因一時失慮誤觸刑章，歷經此次教
    訓，應認無再犯之虞，是認本案所宣告之刑均以暫不執行為
    適當，爰依刑法第74條第1 項第1 款之規定，皆宣告緩刑2
    年，並依同條第2 項第4 款之規定，命其於緩刑期間內一定
    期間向公庫支付新臺幣拾萬元，以啟自新。
四、應適用之法律
    依刑事訴訟法第299 條第1 項前段、第273 條之1 第1 項，
    刑法第185 條之3 、第185 條之4 、第74條第1 項第1 款、
    第2 項第4 款，第51條第10款，刑法施行法第1 條之1 第1
    項前段、第2 項，作成本判決。
中    華    民    國   100    年    10    月    21    日
                  刑事第一庭    法  官  李奕逸
以上正本證明與原本無異。
如不服本判決應於收受判決後10日內向本院提出上訴書狀，並應
敘述具體理由；其未敘述上訴理由者，應於上訴期間屆滿後20日
內向本院補提理由書（均須按他造當事人之人數附繕本）。「切
勿逕送上級法院」。
                                書記官  林惠鳳
中    華    民    國   100    年    10    月    21    日
附錄本案論罪科刑法條全文：
刑法第185 條之3
服用毒品、麻醉藥品、酒類或其他相類之物，不能安全駕駛動力
交通工具而駕駛者，處1 年以下有期徒刑、拘役或科或併科15
萬元以下罰金。
刑法第185條之4
駕駛動力交通工具肇事，致人死傷而逃逸者，處 6 月以上 5 年
以下有期徒刑。